【裁判字號】    97,易,3880
【裁判日期】    971028
【裁判案由】    竊盜
【裁判全文】
臺灣臺中地方法院刑事判決              97年度易字第3880號
公  訴  人  臺灣臺中地方法院檢察署檢察官
被      告  甲○○
上列被告因竊盜案件，經檢察官提起公訴（97年度偵緝字第2065
號），本院依簡式審判程序判決如下：
    主  文
甲○○結夥三人以上竊盜，處有期徒刑柒月。
    事  實
一、甲○○於民國96年8 月23日下午2、3時許，夥同綽號「阿德
    」、「小陳」及另名年籍不詳之成年男子3 人，共同基於意
    圖為自己不法所有之犯意聯絡，由其中1 名姓名年籍不詳之
    男子駕駛甲○○所有之車牌號碼3671-FL 號自小客車在外接
    應，甲○○則與另2名男子，侵入乙○○位在臺中市○○街9
    號7 樓之住處（侵入住宅部分，未據告訴），竊取筆記型電
    腦1部【價值約新臺幣（下同）2萬5,000元】、手鍊1條（價
    值約1萬元）、數位相機1部（價值約1 萬元）、家樂福禮券
    1,000元及現金約3,000元等物。得手後，旋離開大樓，搭乘
    上揭接應車輛逃逸。俟於同日下午6,時55分許，乙○○返家
    後發現住處遭竊，經報警並調閱該住處之監視錄影帶而查獲
    上情。
二、案經臺中市警察局第三分局報告臺灣臺中地方法院檢察署檢
    察官偵查起訴。
    理  由
一、證據能力部分：
  (一)按簡式審判程序之證據調查，不受刑事訴訟法第159條第1項
    規定之限制，刑事訴訟法第273條之2定有明文。此乃因簡式
    審判程序，貴在審判程序之簡省便捷，故調查證據之程序宜
    由審判長便宜行事，以適當之方法行之即可；又因被告對於
    犯罪事實並不爭執，可認定被告亦無行使反對詰問權之意，
    因此有關傳聞證據之證據能力限制規定無庸予以適用。
  (二)本件證人蔡小娟於警詢中所為之陳述，雖為審判外之言詞陳
    述，其性質為傳聞證據；惟本件訴訟係適用簡式審判程序，
    有審判筆錄在卷可稽，是其於警詢中所為之證言，自得作為
    認定事實之證據。
二、上開犯罪事實，業據被告甲○○於本院審理時坦承不諱，核
    與證人蔡小娟指訴之情節相符，並有車號3671-FL 自小客車
    車籍查詢資料1 份、監視錄影畫面翻拍照片13張在卷可稽，
    足認被告之自白與事實相符，從而本件事證明確，被告犯行
    堪以認定，應依法論科。
三、論罪科刑：
  (一)核被告甲○○所為，係犯刑法第321 條第1項第4款之結夥三
    人以上竊盜罪。被告與其他三名不詳姓名之成年男子間，就
    上開犯罪行為之實施，有犯意聯絡及行為分擔，應論以共同
    正犯。
  (二)又本件檢察官固認被告侵入住宅之時間為96年8月23日上午8
    時許至下午6 時55分許，而該日之日沒時間為18時25分，有
    交通部中央氣象局編製之中華民國96年台中地局日出日沒時
    刻表1 份在卷可參，惟被害人並無法確認被告侵入住宅之時
    間，參諸監視錄影畫面之翻拍照片，光線尚屬明亮充足，自
    以被告於本院供稱伊侵入上址之時間為下午2、3時許為可信
    ，自難認被告之行為構成刑法第321 第1項第1款之夜間侵入
    住宅竊盜罪，併此敘明。
  (三)爰審酌被告不思以正途賺取所需，而為竊盜之犯行，行為殊
    不可取，惟其犯罪之手段尚稱平和，竊取財物之價值非鉅，
    及犯後坦承犯行，態度良好等一切情狀，量處如主文所示之
    刑。
據上論斷，應依刑事訴訟法273 條之1第1項、第299條第1項前段
，刑法第28條、第321條第1項第4款，判決如主文。
中    華    民    國    97    年    10    月    28    日
                  刑事第六庭  法  官  高英賓
上正本證明與原本無異。
如不服本判決，應於收受送達後10日內向本院提出上訴書狀（應
敘述具體理由並附繕本）。
上訴書狀如未敘述理由，應於上訴期間屆滿後20日內補提理由書
於本院。
                              書記官  司立文
中    華    民    國    97    年    10    月    28    日
附錄論罪科刑法條：
中華民國刑法第321 條
犯竊盜罪而有左列情形之一者，處六月以上、五年以下有期徒刑
：
一、於夜間侵入住宅或有人居住之建築物、船艦或隱匿其內而犯
    之者。
二、毀越門扇、牆垣或其他安全設備而犯之者。
三、攜帶兇器而犯之者。
四、結夥三人以上而犯之者。
五、乘火災、水災或其他災害之際而犯之者。
六、在車站或埠頭而犯之者。
前項之未遂犯罰之。


司法院資訊處製作；財團法人民間司法改革基金會備份。
